---
title: "Lab 2, Checkpoint 1 - Mais variáveis, várias formas"
output:
  html_document:
    df_print: paged
---
```{r message=FALSE, warning=FALSE}
library(tidyverse)
library(here)
library(knitr)
theme_set(theme_bw())
```


##Dataset

Os dados utilizados na análise foram extraídos por meio Travis Torrent. Neles estão presentes informações sobre builds, commits, casos de testes e etc de diferentes projetos desenvolvidos sob as linguagens de programação Java ou Ruby hospedados no GitHub. 

Com base dos dados do Travis Torrent, foi construído um novo dataset com a sumarização de valores e a criação de novas variáveis, abaixo são apresentadas as variáveis resultantes desse novo dataset.

```{r read}
projetos = read_csv(here::here("data/projetos.csv"))
```

Nesse contexto, por meio dos dados, foi investigada a existência de uma ***relação entre número de commits mensais nos projetos e a sua densidade de testes e tempo de build com status sucesso, e ainda se a linguagem de programação utilizada podia influenciar nesse aspecto***.  Para isso, as seguintes variáveis foram utilizadas:

* ***lang:*** principal linguagem de programação utilizada no projeto, variando entre Java, Ruby e Javascript;

* ***build_success_prop:*** sumarizaçao do número total de builds com status sucesso divido pelo número total de builds em cada projeto. Esta variável apresenta valores entre 0 e 1, onde quanto mais perto de 1, mais tempo o projeto ficou com build status sucesso;

* ***commits_per_month:*** número de commits divido pelo número de meses de atividade do projeto, identificado pelo intervalo de tempo em meses do primeiro até último commit realizado no projeto, variando entre as faixas de valores de 1 a 9716;

* ***test_density:*** mediana da densidade de testes do projeto. Esta variável apresenta valores nas faixas entre 0 a 2366.

Para esse estudo foram descartados alguns projetos da linguagem de programação Javascript existentes nos dados, devido a análise concentra-se na integração contínua de testes em projetos Java e Ruby. 

```{r clean, message=FALSE, warning=FALSE}
projetos = projetos %>% 
    filter(lang != "javascript")
```

## Invetigando a relação entre número de commits mensais e densidade de testes e tempo de build com status sucesso.

Com o objetivo de investigar a relação entre o número de commits mensais com a densidade de testes e tempo médio de build com status sucessos dos projetos, a Figura 1 foi desenvolvida. 

Nesse contexto, a fim de diferenciar o número de commits mensal, foi adotado o aspecto de dimensão do ponto, variando entre 3 faixa de valores entre os projetos com maior número de commits mensal (7500) a projetos com menor número de commits mensal (2500). Além disso, foi também aplicado na visualização tonalidades de azul para identificar a proporção de builds com status de sucesso, diversificando em 5 faixas de valores diferentes entre tonalidades mais escuras (0%) a tonalidades mais claras (100%). 

```{r warning=FALSE}
    projetos %>% 
    ggplot(aes(x =lang , y = test_density,)) + 
    geom_point(aes(color = build_success_prop, size = commits_per_month)) + 
    geom_line()+
    scale_y_log10()+
    labs(y= "densidade de testes", x="linguagem", title="Figura 1 - Número de commits e densidade de testes/prop. de builds sucesso (1)")
```

De acordo com a Figura 1, é possível observar que a maioria dos projetos apresenta a proporção de builds com status sucesso entre 0.75 (75%) e 1 (100%), esta observação não sofre alterações ao considerar o número de commits mensal do projeto ou ainda sua linguagem de programação. No mais, não é perceptível por meio desta visualização identificar uma relação entre a proporção de build com status sucesso e a densidade de testes do projetos, pois existem projetos com proporção de builds sucesso entre 0.75 a 1 que possuem sua densidade de teste entre 0 e 1. 

Considerando a investigação proposta nesse estudo, é notável que alguns projetos possuem grande densidade de teste, ficando entre 5000 e 7500 commits mensais. Além, disso, levando em conta somente projetos com a linguagem Ruby, existem projetos com commits mensais acima de 100 e com densidade de teste de 7500. No entanto, ainda assim, é identificado na visualização uma grande variação (dispersão) neste aspecto, onde é apresentado projetos com densidade de testes entre 0 e 1 e comnpumero de commits entre 1 a 2500. Este número de commits pode também ser encontrado em projetos com grandes densidade de testes (acima de 100). Assim, somente por meio dessa visualização não é possível apontar uma relação entre as características observadas.

Diante do exposto, foi optado pela criação da Figura 2 para tentar confirmar ou refutar a existência dessa relação.

```{r warning=FALSE}
    projetos %>% 
    ggplot(aes(x = test_density, y = build_success_prop, alpha = commits_per_month )) + 
    geom_point() + 
    geom_line() +
    facet_grid(. ~ lang) +
    scale_x_log10()+
    scale_y_log10() + 
    labs(y= "proporção de builds sucesso", x="densidade de testes", title="Figura 2 - Número de commits e densidade de testes/prop. de builds sucesso (2)")
```

```{r}


    
    projetos %>% 
    ggplot(aes(x = test_density, y = build_success_prop)) + 
    geom_point(size = 2, aes( shape = lang, alpha = commits_per_month)) + 
    scale_x_log10()
    
    projetos %>% 
    ggplot(aes(x = lang , y = team)) + 
    geom_line()+
    geom_point(size = 2, aes( shape = lang, alpha = commits_per_month)) 
 
    projetos %>% 
    ggplot(aes(x = lang , y = commits_per_month , alpha = test_density, color = build_success_prop)) + 
    geom_col(position = "dodge") 
    
    
    projetos %>% 
    ggplot(aes(x = commits_per_month, y = test_density)) + 
    geom_area()+
    facet_grid(. ~ lang) +
    scale_y_log10()

```



